# 2023 年 1 月 3 日发布《长期股权投资准则实施问答》

提问人：hwy0318 时间：2023-07-29 10:45:35
财政部于 2023 年 1 月 3 日发布《长期股权投资准则实施问答》，规定投资方与其联营企业或合营企业之间发生投出或出售资产交易而产生的“未实现内部交易损益”，投资方在编制合并报表时需要调整相关报表项目。请教陈版主，实施问答中只说了投资方与联营企业之间未实现内部交易损益需要投资方在合并报表中进行调整，那如果是已实现内部交易损益需要调整吗？
例如A公司向其联营企业提供研发服务，联营企业取得研发服务后是直接费用化计入当期研发费用，由于联营企业不存在研发资本化的情形，所以是不是相当于联营企业取得服务时就已经是“已实现的内部交易损益”，这种情况下，A公司在编制合并报表时，需要调整合并报表中的收入、成本和投资收益项目吗？
之前有学习过陈版主编写的中审众环研究问题3-1-8中的内容，基于“单行合并”理论要下，不论投资方与联营企业之间的顺流交易是否实现，均应当在投资方合并报表中调整营业收入/营业成本/投资收益项目。这个“单行合并”理论目前是不是还没有确切的准则或文件予以规定，企业根据自身管理需求，采用这个“单行合并”理论在合并报表中对于顺流交易即使已全部实现的情况下仍然按比例进行抵消，并且前后各年度均采用这个“单行合并”理论，是不是可行？对于上市公司而言，如果这么操作是不是会引起监管的疑问？
感谢陈版主！

回答人：chenyiwei
截至目前，IASB的权益法项目仍在进展中，截至 5 月底已被列入准则制定工作计划。
对于是否需在单行合并理论下将已实现的内部交易损益也纳入合并报表中抵销调整范围的问题，目前尚无定论，但从单行合并理论出发将其纳入抵销调整范围，个人理解在理论上更合理。